【裁判字號】    98,上訴,1561
【裁判日期】    980424
【裁判案由】    毒品危害防制條例等
【裁判全文】
臺灣高等法院刑事判決                98年度上訴字第1561號
上  訴  人
即  被  告  甲○○○ ○○○○.
上列上訴人因違反毒品危害防制條例等案件，不服臺灣桃園地方
法院 97年度重訴字第67號，中華民國98年3月11日第一審判決（
起訴案號：臺灣桃園地方法院檢察署 97年度偵字第24152號），
提起上訴，本院判決如下：
    主  文
上訴駁回。
    理  由
一、按刑事訴訟法第350條、第361條、第362條、第367條規定，
    不服地方法院之第一審判決而上訴者，須提出上訴書狀，並
    應敘述具體理由，為上訴必備之程式；其所提出之書狀未敘
    述上訴理由，或僅曾以言詞陳述上訴理由者，均應於上訴期
    間屆滿後20日內補提理由書於第一審法院。惟原審法院對上
    訴書狀有無記載理由，僅應為形式上之審查，認有欠缺，且
    未據上訴人自行補正者，始應定期間先命補正，至於上訴理
    由是否具體，係屬第二審法院審查範圍，不在命補正之列（
    參照刑事訴訟法第361條之立法意旨 ）。倘上訴人已提出上
    訴理由，但所提非屬具體理由者，應由第二審法院以上訴不
    合法律上之程式，判決駁回之。而所謂具體理由，必係依據
    卷內既有訴訟資料或提出新事證，指摘或表明第一審判決有
    何採證認事、用法或量刑等足以影響判決本旨之不當或違法
    ，而構成應予撤銷之具體事由，始克當之；倘僅泛言原判決
    認定事實錯誤、違背法令、量刑失之過重或輕縱，而未依上
    揭意旨指出具體事由，或形式上雖已指出具體事由，然該事
    由縱使屬實，亦不足以認為原判決有何不當或違法者，皆難
    謂係具體理由，俾與第二審上訴制度旨在請求第二審法院撤
    銷、變更第一審不當或違法之判決，以實現個案救濟之立法
    目的相契合，並節制濫行上訴（最高法院97年度台上字第89
    2號裁判意旨參照 ）。又刑罰之量定，本為法院得依職權自
    由裁量之事項，苟於法定刑度之內，予以量定，且客觀上並
    無明顯濫權之情形者，自不容當事人任憑主觀意見，指摘其
    違法、失當。是原判決倘就如何量定其宣告刑之理由，已敘
    明審酌之因素，被告仍泛詞指摘量刑過重，而未提出證據資
    料，以供審查，自難認為其理由已經明確、具體，足以影響
    判決本旨之不當或違法，而構成應予撤銷或變更之具體事由
    ，則所提上訴，即非適法。
二、經查：本件原判決依上訴人即被告甲○○○ ○○○○○○○ ○○○ ○○○○○
    ○○○ 於警詢、檢察官偵訊及原審法院審理時之自白、扣案海
    洛因1包（淨重1030.78公克，純度74.82%，純質淨重771.23
    公克，空包裝重 250.22公克）、名為「BADUL」之成年男子
    所有供本件私運海洛因犯罪所用之包裝袋1只、黑色行李箱1
    個、序號00000000000000000號之黑色LG行動電話1支、卷附
    之航空警察局刑警隊查獲涉嫌毒品危害防制條例案初步鑑驗
    報告單、行李號碼、旅客入出境紀錄查詢、臺北關稅局扣押
    貨物收據及搜索筆錄、查獲現場照片10張、護照影本及法務
    部調查局97年12月1日調科壹字第09723044770號鑑定書為據
    ，認定被告確有受 「BADUL」之委託，攜帶夾藏運輸第一級
    毒品海洛因之行李箱自新加坡搭機進入臺灣之犯行，因而論
    處被告犯毒品危害防制條例第4條第1項之運輸第一級毒品罪
    及懲治走私條例第2條第1項之私運管制物品進口罪，被告一
    行為同時觸犯前開2罪，為想像競合，應依刑法第 55條規定
    ，從一重之運輸第一級毒品罪處斷。被告不服原判決，於98
    年 3月23日提起上訴，被告於上訴意旨僅泛稱：伊主觀上僅
    具有間接故意，該當於毒品危害防制條例第4條第1項之罪，
    卷內無其他積極證據可認定伊知悉行李箱內藏有毒品，而可
    認定係直接故意，原判決認定事實有所違誤，懇請鈞院撤銷
    原判決，並對伊科以較輕之刑度云云。惟查：(一)被告於警詢
    、檢察官偵訊時均已坦承犯行，就運輸毒品之委託人、次數
    、代價、聯絡方式及接貨流程等情，均詳細敘述，對扣案之
    行李夾藏毒品亦予承認（見偵查卷第 5頁背面、第6頁、第6
    頁背面、第27頁、第28頁），且經詳閱原審法院審判筆錄，
    被告就警詢、檢察官偵訊時所為之供述，亦表示所述均實在
    （見原審卷第59頁），是被告上訴意旨辯稱伊主觀上係預見
    行李箱裡可能有毒品，應僅具有間接故意，原判決認定事實
    有所違誤云云，顯與卷證內容不符，委無可採。(二)又原審法
    院就被告之犯罪情節，已詳敘所憑證據與認定之理由，並審
    酌被告素無前科，因心臟疾病，急欲籌措醫療費用以進行心
    臟手術，竟鋌而走險將嚴重危害國人身心健康之第一級毒品
    海洛因運輸來台，幸因相關刑事偵查人員及時查獲而未能造
    成重大危害，無視政府反毒決心，且其所運輸之第一級毒品
    海洛因數量非微，及其犯後於警詢、偵訊與原審法院審理時
    均坦承犯行之犯後態度一切情狀，就共同運輸第一級毒品罪
    量處有期徒刑15年6月，以資懲儆，並依刑法第 95條之規定
    ，諭知於刑之執行完畢或赦免後，驅逐出境。是原判決已就
    刑法第57條所列事項詳為審酌，並敘明理由，且以被告僅屬
    俗稱「交通」之次要角色，尚非居於幕後策劃之主要人員，
    有法重情輕堪予憫恕之情形，而依刑法第59條酌減其刑，原
    審就刑罰裁量職權之行使，既未逾越法定刑度，亦未濫用自
    由裁量之權限，刑度亦屬妥適，核無不當或違法之情形。被
    告另請求從輕量刑云云，非但空泛無據，亦未依卷內既有訴
    訟資料或提出新事證，指摘或表明原判決有何採證認事、用
    法或量刑等足以影響判決本旨之不當或違法，構成應撤銷之
    具體事由，難認已提出具體之上訴理由，揆諸上開規定，其
    上訴顯屬違背法律上之程式，應予駁回，並不經言詞辯論為
    之。
據上論斷，應依刑事訴訟法第367條前段、第372條，判決如主文
。
中    華    民    國    98    年    4     月    24    日
                  刑事第二庭審判長法  官  洪光燦
                                  法  官  林恆吉
                                  法  官  宋明蒼
以上正本證明與原本無異。
如不服本判決，應於收受送達後十日內向本院提出上訴書狀，其
未敘述上訴之理由者並得於提起上訴後十日內向本院補提理由書
（均須按他造當事人之人數附繕本）。「切勿逕送上級法院」。
                                  書記官  楊麗雪
中    華    民    國    98    年    4     月    24    日


司法院資訊處製作；財團法人民間司法改革基金會備份。
